【裁判字號】    88,上易,2214
【裁判日期】    890112
【裁判案由】    竊盜
【裁判全文】
臺灣高等法院高雄分院刑事判決                  八十八年度上易字第二二一四號
    上  訴  人  台灣高雄地方法院檢察署檢察官
    被      告  甲○○
右上訴人因被告竊盜案件，不服臺灣高雄地方法院八十八年度易字第三一六四號中華
民國八十八年十月二十日第一審判決（起訴案號：臺灣高雄地方法院檢察署八十八年
偵字第一○五二八號），提起上訴，本院判決如左：
      主  文
原判決撤銷。
甲○○竊盜，處拘役伍拾日。
      事  實
一、甲○○意圖為自己不法之所有，於民國八十八年四月十二日九時許，至高雄縣六
    龜鄉中興村地藏精社後乙○○○存放肥料之鐵皮屋內，趁乙○○○不在之際，竊
    取乙○○○所有之肥料一百六十三包，得手後供己使用，經乙○○○循線查獲，
    報警處理。
二、案經乙○○○訴由高雄縣警察局六龜分局，移送臺灣高雄地方法院檢察署檢察官
    ，偵查起訴。
      理  由
一、訊據被告甲○○固不諱言於右開時、地前往搬取肥料之事實，惟堅決否認有何竊
    盜犯行，辯稱：我與告訴人乙○○○是熟識已久之朋友，因見告訴人之肥料堆在
    該地已一年多，且她已沒有在種植，才前往搬運；我在搬運時並有告訴在場之呂
    乾豐請其轉告乙○○○，且當日我僅載運七十六包，並非起訴書所載之一百六十
    三包云云。惟查前開事實，業據告訴人乙○○○指訴綦詳，並經證人即案發在場
    之呂乾豐於原審到庭證稱：「系爭肥料係堆放在鐵皮屋下，沒有圍起來，該地先
    前係告訴人向劉鳳霞承租耕種，後來他沒有耕種，我才於八十八年三月間向劉鳳
    霞租來耕種，我耕種時告訴人有叫我幫他看一下，他會找時間來載走。」、「八
    十八年四月十二日九時許，被告開車前往載取肥料時，現場有很多人在場，我有
    向被告說肥料是告訴人所有」等語（見原審卷第十五、十六頁），顯見告訴人未
    曾放棄對該肥料之所有權，告訴人亦未委託呂乾豐保管該肥料，被告辯稱其係以
    為該肥料已無人使用，始將之載回之語，並不足採，又告訴人既未委託呂乾豐保
    管該肥料，則其雖於搬運前有告知證人呂乾豐，亦難謂其無不法所有之竊盜意圖
    ，又被告於原審及警訊時，就其所載走之肥料之確實包數反覆其詞（見警訊卷第
    一頁、原審卷第十五頁），自應以告訴人所指訴之一百六十三包為可採；此外，
    復有贓物認領收據一紙在卷足憑，綜上所述，本件事證明確，被告前述所辯，無
    非卸責之詞，不足採信，其犯行洵堪認定。
二、核被告所為，係犯刑法第三百二十條第一項之竊盜罪。又行為人以單一行為之數
    個舉動接續進行，在犯罪完畢前，其各舉動雖與該犯罪之構成要件相符，但在行
    為人之主觀層面，則以為其各個舉動無非為其犯罪之一部者，為接續犯，因其係
    以一行為侵害同一人之同一法益。此與本於概括犯意，就同一性質之法益連續為
    數次侵害，本可個別論罪之之連續犯迥不相侔（最高法院八十三年度台上字第四
    九八三號判決參照），本件被告雖於一日內分二次搬運該肥料，依上開說明，仍
    只犯一竊盜罪，附此敘明。
三、原審未加詳查，遽為被告無罪之諭知，尚有未洽，檢察官上訴意旨，指摘原判決
    不當，為有理由，自應由本院將原判決予以撤銷改判。審酌被告之素行、犯罪動
    機、手段及犯後態度等一切情狀，量處如主文所示之刑。
據上論結，應依刑事訴訟法第三百六十九條第一項前段、第三百六十四條、第二百九
十九條第一項前段、刑法第三百二十條第一項、罰金罰鍰提高標準條例第一條前段，
判決如主文。
本案經檢察官羅正平到庭執職務。
中    華    民    國        八十九      年      一      月     十二     日
                              臺灣高等法院高雄分院刑事第七庭
                                  審判長法官  李文雄
                                        法官  郭雅美
                                        法官  黃憲文
右正本證明與原本無異。
不得上訴。
                                      書記官  黃全忠
中    華    民    國        八十九      年      一      月     十四     日
附錄：本判決論罪科刑法條：
刑法第三百二十條第一項
意圖為自己或第三人不法之所有，而竊取他人之動產者，為竊盜罪，處五年以下有期
徒刑、拘役或五百元以下罰金。
                                                                  Ｈ


司法院資訊處製作；財團法人民間司法改革基金會備份。
